Javier Eduardo Martínez

Girardot, Colombia · <u>linkedin.com/in/javierski</u> · +57 301 829 7667 · e.holmes.0517@gmail.com

Ingeniero en Sistemas con 12 años de experiencia en desarrollo de software y tecnologías de la información, especializado en backend con .NET y bases de datos SQL Server. Amplio dominio en frameworks modernos como Angular y TypeScript, y experiencia en metodologías de desarrollo ágil, integración continua, y control de versiones. Motivado por la innovación y el desarrollo de soluciones escalables.

EXPERIENCIA PROFESIONAL

CSCC Colombia S.A.S

Bogotá, Colombia

Developer

Junio 2024–Julio 2024

- Implementé soluciones para productos B2B en .Net Core 6 y .Net Framework 4.8.
- Gestioné la administración de CI/CD en ambientes locales y en AWS, asegurando la integración y el despliegue continuo.
- Desarrollé soluciones en arquitectura multitenant con prácticas de arquitectura limpia y segura.

Amaris Consulting S.A.S

Bogotá, Colombia

Consultant

Diciembre 2023-Ábril 2024

- Migré proyectos operacionales y de negocio a microservicios en C# y .Net Core, optimizando la flexibilidad y escalabilidad.
- Implementé y mantuve servicios API RESTful y SOAP para aplicaciones críticas del negocio.
- Colaboré en proyectos desde Azure DevOps y Git con CI/CD, logrando un flujo ágil y eficiente.

Banco Bancien S.A.

Bogotá, Colombia

Profesional de Desarrollo

Marzo 2022-Noviembre 2023

- Desarrollé servicios API RESTful en .Net Core bajo arquitecturas de N-Capas y orientadas al dominio.
- Implementé componentes frontend en Angular y aseguré la integración segura mediante JWT.
- Realicé modelado de datos y optimización de consultas en SQL Server, logrando una mejora significativa en rendimiento.

e-Salud S.A.S

Bogotá, Colombia

Desarrollador .Net

Febrero 2020-Marzo 2022

- Implementé soluciones web en Angular desplegadas en IIS, y gestioné versiones con TFS y Git.
- Realicé manipulación de datos en Entity Framework Core y diseñé bases de datos en SQL Server.
- Realicé optimización de bases de datos SQL Server, mejorando tiempos de respuesta en más de un 30%.

Programm Plus S.A.S

Bogotá, Colombia

Desarrollador Junior

Marzo 2017–Febrero 2020

- Desarrollé sistemas web utilizando .NET Core, e implementación de servicios backend.
- Implementé servicios API RESTful en C# para la integración de aplicaciones, optimizando la comunicación y escalabilidad del sistema.
- Diseñé y administré bases de datos en SQL Server, creando procedimientos almacenados y consultas optimizadas para mejorar el rendimiento.
- Utilicé Visual Studio para el desarrollo y depuración de código, asegurando calidad en cada entrega y siguiendo lineamientos de arquitectura limpia.

EDUCACIÓN

Universidad Piloto De Colombia

Especialización en Gerencia e Innovación Financiera

Universidad Piloto De Colombia

Grado de Ingeniería en Sistemas

Registro profesional: 091122-0649395 CND

Universidad Minuto De Dios

Grado de Tecnólogo en Informática

Capacitación en Desarrollo de Aplicaciones con ASP .NET

Instituciones Uned Y MI

Curso en Emprendimiento y AppInventor

Software Freedom Day (SFD)

Software y Sistemas Libres

Girardot, Colombia

Agosto 2021 - Actualidad

Girardot, Colombia

Diciembre 2022

Girardot, Colombia

Diciembre 2016

Bogotá, Colombia

Enero 2021 - Actualidad

Virtual

Abril 2015

Bogotá, Colombia

Junio 2011

HABILIDADES

Platzi

- Backend: .NET Core, .NET Framework, C#, Entity Framework y Entity Framework Core
- Frontend: JavaScript, Angular, TypeScript, jQuery
- Bases de Datos: SQL Server, MySQL, PostgreSQL, Oracle, MongoDB
- Herramientas DevOps y Control de Versiones: Azure DevOps, CI/CD, Docker, Git, TFS
- Arquitecturas y Patrones: Clean Architecture, Onion, Hexagonal, CQRS, DDD, N-Capas, MVC, SignalR, WPF (MVVM), WCF, REST
- IDE y Herramientas: Visual Studio, VS Code, Sublime Text, Postman, SoapUI
- Personales: Mentoría, Pensamiento analítico, Adaptabilidad, Gestión del tiempo, Fiabilidad, Orientación al detalle, Orientación a resultados, Mejora continua, Innovación, Liderazgo, Comunicación, Tolerancia

IDIOMAS

- Español (Nativo)
- Inglés (Intermedio)